臺灣板橋地方法院交通事件裁定　　　　96年度交聲字第1210號
原處分機關　交通部公路總局臺北區監理所
異　議　人
即受處分人　甲○○
上列異議人因違反道路交通管理處罰條例案件，對於交通部公路
總局臺北區監理所於民國96年8 月8 日以北監營字第裁40-A0000
0000號違反道路交通管理事件裁決書所為之處分，聲明異議，本
院裁定如下：
    主  文
異議駁回。
    理  由
一、原處分意旨略以：異議人即受處分人甲○○於民國95年5 月
    6 日11時59分許，駕駛車牌號碼629-LG號營業小客車，行經
    臺北市市○○○道往東（建國南路上方）時，因「行車限速
    80公里，經測時速92公里，超速12公里未滿20公里」之違規
    事實，經臺北市政府警察局中正一分局交通分隊依採證照片
    逕行舉發，嗣原處分機關於96年8 月8 日以北監營字第裁40
    -A00000000號違反道路交通管理事件裁決書，依道路交通管
    理處罰條例第40條第1 項、第63條第1 項第1 款之規定，裁
    處罰鍰新臺幣（下同）二千四百元、記違規點數一點。
二、聲明異議意旨略以：異議人並未收到舉發通知單，舉發通知
    單已郵退原舉發單位，為何還要加罰，爰依法聲明異議等語
    。
三、按汽車駕駛人，行車速度，超過規定之最高時速，或低於規
    定之最低時速，處新臺幣一千二百元以上二千四百元以下罰
    鍰，道路交通管理處罰條例第40條定有明文。而汽車駕駛人
    有違反道路交通管理處罰條例第40條規定者，除應依該條所
    規定之罰鍰處罰外，予記違規點數一點，道路交通管理處罰
    條例第63條第1 項第1 款亦定有明文。又按「送達，於應受
    送達人之住居所、事務所或營業所為之。但在行政機關辦公
    處所或他處會晤應受送達人時，得於會晤處所為之。」、「
    於應送達處所不獲會晤應受送達人時，得將文書付與有辨別
    事理能力之同居人、受僱人或應送達處所之接收郵件人員。
    」、「送達，不能依前二條規定為之者，得將文書寄存送達
    地之地方自治或警察機關，並作送達通知書兩份，一份黏貼
    於應受送達人住居所、事務所、營業所或其就業處所門首，
    另一份交由鄰居轉交或置於該送達處所信箱或其他適當位置
    ，以為送達。」、「前項情形，由郵政機關為送達者，得將
    文書寄存於送達地之郵政機關。」，行政程序法第72條第1
    項、第73條第1 項、第74條第1 項、第2 項分別規定明確。
    而依違反道路交通管理事件統一裁罰基準及處理細則第5 條
    規定，處理違反道路交通管理事件，有關文書送達之程序，
    依行政程序法之規定。
四、經查：異議人即受處分人甲○○所有之車牌號碼629-LG號營
    業小客車，於95年5 月6 日11時59分許，行經臺北市市○○
    ○道往東（建國南路上方），因行車限速80公里，經測時速
    92公里，超速12公里未滿20公里之違規事實，經臺北市政府
    警察局中正一分局交通分隊依採證照片於95年5 月16日以北
    市警交大字第A00000000 號舉發違反道路交通管理事件通知
    單（以下簡稱舉發通知單）逕行舉發，該舉發通知單經原舉
    發機關以掛號郵寄異議人之戶籍地址「臺北縣板橋市○○路
    133 巷8 之3 號2 樓」，因招領逾期無人簽收而退回原舉發
    機關，嗣原舉發機關再次以郵寄方式向異議人上址住所寄送
    舉發通知單，惟仍未獲會晤受送達人亦無受領文書之同居人
    、受僱人或應送達處所之接收郵件人員，遂依上開行政程序
    法關於寄存送達之規定，於95年6 月22日將該舉發通知書寄
    存於板橋莒光郵局（6 支局），並作送達通知書二份，一份
    粘貼於應受送達人門首，另一份置於該受送達處所信箱或適
    當位置，以為送達；嗣異議人未於寄存送達生效後十五日內
    繳納罰鍰及提出申訴，於96年6 月6 日始提出申訴，原處分
    機關乃於96年8 月8 日以北監營字第裁40-A00000000號違反
    道路交通管理事件裁決書，依道路交通管理處罰條例第40條
    、第63條第1 項規定裁處異議人甲○○罰鍰新臺幣二千四百
    元整，並記違規點數一點等情，有臺北市政府警察局北市警
    交大字第A00000000 號舉發通知單存根聯、臺北市政府警察
    局交通警察大隊96年6 月29日北市警交大執字第0963313870
    0 號函、掛號函件執據、臺北市政府警察局交通警察大隊送
    達證書、申訴書及上開裁決書等件影本在卷可稽。本件異議
    人對於上揭時、地有駕駛營業小客車超過規定之最高時速12
    公里之違規行為並不爭執，其雖以上揭情詞聲明異議，但查
    ，本件舉發通知單業依寄存送達之規定，於95年6 月22日合
    法送達異議人無誤。則異議人雖未實際接獲舉發通知單，惟
    原舉發機關既係依上開法定程序送達，自已發生合法送達之
    效力，不因異議人實際上有無收受而有所異。
五、再按道路交通管理處罰條例所定罰鍰之處罰，行為人接獲違
    反道路交通管理事件通知單後，於十五日內得不經裁決，逕
    依同條例第九十二條第三項之罰鍰基準規定，向指定之處所
    繳納結案；不服舉發事實者，應於十五日內，向處罰機關陳
    述意見；其不依通知所定期限前往指定處所聽候裁決，且未
    依規定期限繳納罰鍰結案或向處罰機關陳述意見者，處罰機
    關得逕行裁決之，道路交通管理處罰條例第9 條第1 項有明
    文規定。本件異議人既有駕駛營業小客車超過規定之最高時
    速12公里之違規事實，原舉發機關亦將該舉發通知單依法送
    達，而異議人於95年6 月22日合法送達生效後十五日內仍未
    繳納罰鍰結案或陳述其不服舉發事實之意見，而遲至96年6
    月6 日始提出申訴，則原處分機關交通部公路總局臺北區監
    理所就異議人駕駛營業小客車超過規定之最高時速12公里之
    違規事實，依道路交通管理處罰條例第40條及同條例第9 條
    第1 項之規定，逕依違反道路交通管理事件統一裁罰標準裁
    處異議人即受處分人甲○○罰鍰新臺幣二千四百元，並記違
    規點數一點，於法並無違誤，本件異議為無理由，應予駁回
    。
據上論斷，應依道路交通管理處罰條例第87條第2 項，道路交通
案件處理辦法第19條，裁定如主文。
中　　華　　民　　國　　96　　年　　12　　月　　31　　日
                        交通法庭  法  官  戴嘉清
以上正本證明與原本無異
如不服本裁定應於送達後5 日內向本院提出抗告狀
                                  書記官  廖貞音
中　　華　　民　　國　　96　　年　　12　　月　　31　　日
